臺灣士林地方法院民事裁定
111年度聲字第162號
聲  請  人  彭國銘  
代  理  人  陳秋華律師
            呂宜樺律師
相  對  人  中租迪和股份有限公司    
法定代理人  陳鳳龍  
上列當事人間債務人異議之訴事件（本院111年度訴字第1275號
），聲請人聲請停止執行，本院裁定如下：
    主  文
聲請人供擔保新臺幣壹拾捌萬元後，本院一一一年度司執字第五
五○六八號執行事件之強制執行程序，於本院一一一年度訴字第
一二七五號債務人異議之訴事件判決確定、和解或撤回起訴前應
暫予停止。
    理  由
一、按有回復原狀之聲請，或提起再審或異議之訴，或對於和解
    為繼續審判之請求，或提起宣告調解無效之訴、撤銷調解之
    訴，或對於許可強制執行之裁定提起抗告時，法院因必要情
    形，或依聲請定相當並確實之擔保，得為停止強制執行之裁
    定，強制執行法第18條第2項定有明文。
二、聲請意旨略以：相對人前執臺灣臺南地方法院75年度執字第
    5611號債權憑證及聲請人於民國74年6月12日簽發、到期日
    為74年12月14日、票面金額為216萬7,200元之本票(下稱系
    爭本票)向本院聲請強制執行，案列本院111年度司執字第55
    068號給付票款強制執行事件(下稱系爭執行事件)。因系爭
    本票債權業於78年間罹於時效而消滅，聲請人已依強制執行
    法第14條規定提起債務人異議之訴，請求確認系爭本票債權
    不存在，並請求撤銷系爭執行程序，為此爰依強制執行法第
    18條第2項規定，願供擔保聲請停止執行等語。
三、經查，聲請人以其向本院提起債務人異議之訴為由，聲請停
    止系爭執行事件對系爭房地之強制執行程序乙情，業據提出
    債務人異議之訴起訴狀影本為憑，並經本院依職權調閱111
    年度訴字第1275號債務人異議之訴事件、系爭執行事件等卷
    宗查核屬實。聲請人既已依法對相對人提起債務人異議之訴
    ，堪認確有強制執行法第18條第2項所定之事由，其聲明願
    供擔保聲請裁定停止執行，經核尚無不合，應予准許。
四、按法院因必要情形或依聲請定相當並確實之擔保，為停止強
    制執行之裁定者，該擔保金額之多寡應如何認為相當，固屬
    法院職權裁量之範圍；惟此項擔保係擔保執行債權人因停止
    執行所應受之損害，故法院定擔保金額時，自應斟酌該債權
    人因停止執行可能遭受之損害，以為衡量之標準，非以債權
    額為依據(最高法院92年度台抗字第480號裁定要旨參照)。
    查本件相對人於系爭執行程序請求之債權額為新臺幣(下同)
    96萬3,200元，參考各級法院辦案期限實施要點規定，第一
    、二通常程序審判案件之期限依序為1年4月、2年(本件訴訟
    標的金額未逾150萬元)，預估上開債務人異議之訴自起訴時
    迄判決確定時止，約需3年4月，相對人因停止執行未能即時
    受償所受之損害，如依法定利率計算其利息之損害為16萬53
    3元【計算式：963,200元×5%×(3+4/12)年≒160,533元，元以
    下四捨五入】，並參酌相關事件移審、分案程序上延滯之時
    間因素，認相對人為抗告人因停止執行可能所受損害供擔保
    之金額，以18萬元為適當。
五、爰裁定如主文。　
中　　華　　民　　國　　111 　年　　9 　　月　　8 　　日
                          民事第二庭
                              法  官  辜  漢  忠  
以上正本係照原本作成。
如對本裁定抗告，應於裁定送達後10日內向本院提出抗告狀，並
繳納抗告費新臺幣1,000 元。　　　　　　　　　　　　　　　
中　　華　　民　　國　　111 　年　　9 　　月　　8 　　日
                              書記官  潘  盈  筠